# 关于银行承兑汇票的相关问题

提问人：菲娜 11234 时间：2019-07-18 15:08:05
A 销售货物给 B，B 向同一控制下的财务公司 C 开银行承兑汇票，A/B/C三方签订协议，B将开具的汇票背书给 A，A 直接向C贴现，由 B承担贴现利息（C 将利息的发票直接开给 B），请教下这个票据业务能不能视同为短期借款业务？或者说在 A+B的合并报表上是否应作为短期借款列示？在B 单体报表上是作为什么科目列示？

回答人：chenyiwei
在 A+B 的合并报表中（C 为与 A、B 同一控制下的关联方），因为基础交易（商品销售和采购）已被抵销，实际上仅体现一项从 C 获得融资（短期借款）的业务。B 单体层面仍体现为应付票据。